【裁判字號】    95,婚,9
【裁判日期】    951004
【裁判案由】    履行同居
【裁判全文】
臺灣高雄地方法院民事判決                 95年度婚字第9號
原      告  甲○○
被      告  乙○○
上當事人間履行同居事件，本院於民國95年9月21日辯論終結，
判決如下：
    主  文
原告之訴駁回。
訴訟費用由原告負擔。
    事實及理由
一、原告主張：兩造於民國92年12月13日結婚，婚後初尚和睦，
    惟被告自回娘家生完女兒後，即反常拒不回家居住，並且以
    在高雄市區開設通信行需住店為由，自94年10月13日起即未
    回家住宿，爰依民法第1001條之規定，訴請被告履行同居義
    務。
二、被告辯稱：原告婚後不久，即在外結交女友，且被告在外開
    設通信行及將兩造所生之女攜回娘家扶養，均經公婆同意，
    原告非但未體諒原告，反於94年10月13日當日，夥同公公及
    大姑至被告開設之通信行，要求被告於離婚協議書上簽字，
    被告拒絕，公公即在店門口大聲咆哮，使被告顏面盡失，原
    告遭拒後，竟又於94年11月30日將被告及長女陳甄慧之健保
    退保，並於94年12月1 日之電話談話中，除表達上開退保之
    意外，尚口出「...93 年還沒繳的3200自己去繳一繳，還有
    自12月開始你跟妹妹的不好意思自己出去讓人家幹，看要去
    哪裡保」等穢語，足見原告根本無意與被告同居，且原告及
    公公經常以三字經辱罵被告，被告自得拒絕履行同居，原告
    之請求為無理由，應予駁回。
三、法院之判斷：
（一）原告主張兩造為夫妻關係，育有一女陳甄慧及被告自94年
      10月13日起，即攜女離家在外，未與原告同居之事實，業
      據提出戶籍謄本1 份為證，且為被告所不爭執，固堪信為
      真實，惟被告以前詞置辯，經查：
   1、被告辯稱原告婚後有外遇一事，原告否認之，且被告自承
      無法舉證證明屬實，被告自不得以原告有外遇一事，作為
      拒絕履行同居之正當理由。
   2、被告另辯稱遭原告及原告之父以三字經辱罵之事實，業據
      原告坦承在卷，且原告對於雙方於94年12月1 日之電話談
      話中，原告曾口出「...93 年還沒繳的3200自己去繳一繳
      ，還有自12月開始你跟妹妹的不好意思自己出去讓人家幹
      ，看要去哪裡保」等穢語之事實亦坦承在卷，並有錄音光
      碟1 片及錄音譯文1 份在卷可查，足見原告確實動輒以三
      字經辱罵被告。
（二）按「夫妻互負同居之義務。但有不能同居之正當理由者，
      不在此限」，民法第1001條定有明文。本件原告於婚姻生
      活中，常以三字經辱罵被告，顯然鄙視被告之人格，且原
      告無故將被告及兩造之女陳甄慧之健保辦理退保後，再以
      三字經穢語要被告自行加保，此等辱罵行徑顯然構成精神
      虐待，何況被告於言詞辯論時，亦表明願與原告同居，但
      因遭原告與原告之父常以三字經辱罵，不敢回去住，足見
      原告以三字經粗暴對待被告之行為，構成被告不能與原告
      同居之正當事由，從而原告請求被告履行同居義務，為無
      理由，應予駁回。
四、結論：原告之訴為無理由，依民事訴訟法第78條，判決如主
    文。
中    華    民    國    95    年    10    月    4     日
                  家事法庭法  官  吳文婷
上為正本係照原本作成。
如不服本判決，應於送達後20日內，向本院提出上訴狀並表明上
訴理由，如於本判決宣示後送達前提起上訴者，應於判決送達後
10日內補提上訴理由書（須附繕本）。
中    華    民    國    95    年    10    月    4     日
                          書記官  許麗珠


司法院資訊處製作；財團法人民間司法改革基金會備份。
